臺灣士林地方法院刑事判決　　　　　　　　96年度訴字第62號
公　訴　人　臺灣士林地方法院檢察署檢察官
被　　　告　乙○○
上列被告因違反著作權法案件，經檢察官提起公訴（95年度偵字
第15174 號），及移送併案審理（95年度偵字第4728號），本院
經訊問被告後，被告為有罪之陳述，經合議庭裁定認本件宜由受
命法官獨任進行簡式審判程序審理，並判決如下：
    主  文
乙○○意圖銷售而擅自以重製於光碟之方法侵害他人之著作財產
權，處有期徒刑柒月，緩刑年。
扣案之「大長今」盜版光碟貳拾片、「惡作劇之吻」盜版光碟柒
片、空白光碟拾肆片、光碟棉套壹包及電腦主機（內含燒錄機
）壹台，均沒收。
    事  實
一、乙○○明知「惡作劇之吻」、「大長今」、「火影忍者」等
    視聽光碟，分別係采昌國際多媒體股份有限公司（原為華亞
    國際多媒體股份有限公司，後變更登記為采昌國際多媒體股
    份有限公司，下稱采昌公司）、奇享影音科技股份有限公司
    （下稱奇享公司）、曼迪傳播有限公司（下稱曼迪公司）等
    臺灣專屬授權人享有在臺發行權、重製權及出租權等著作財
    產權之專有權利，均為受我國著作權法保護之著作物，非經
    前揭擁有著作財產權公司之同意或授權，不得擅自重製及散
    布該等著作，詎乙○○竟基於意圖銷售而擅自以重製於光碟
    之方法侵害他人著作財產權之反覆、延續之單一犯意，於民
    國95年6 月起，先向不知情同事詹曉雲借其所有之「大長今
    」影片，並於網路上下載「惡作劇之吻」影片，及於網路上
    購得盜版之「火影忍者」影片，而於臺北縣汐止市○○路○
    段80號2 樓住處，擅自以其電腦及燒錄機將前述「惡作劇之
    吻」、「大長今」、「火影忍者」等視聽著作重製於空白光
    碟上，並自95年8 月起至同年11月25日止，於「露天」拍賣
    網站上，以「teresa_mouse」之帳號，刊登拍賣盜版光碟之
    訊息，而以「惡作劇之吻」1 套新臺幣（下同）200 元，「
    大長今」1 套600 元，「火影忍者」1 套799 元之價格，販
    售前開擅自重製之盜版光碟予不特定人，計出售「大長今」
    5 套、「惡作劇之吻」3 套、「火影忍者」3 套等，乙○○
    指示買主將貨款匯至其所使用之其妻劉佩如（劉佩如並不知
    情，業經檢察官為不起訴處分）在郵局開立之帳號為000000
    00 000000 號帳戶內，再以郵寄掛號交付光碟之方式交易，
    以此重製、散布重製物之方式侵害前開著作權人之著作財產
    權，因而獲利約1 萬餘元。嗣經內政部警政署保二總隊第一
    大隊第二中隊員警及曼迪公司人員上網發現前開拍賣盜版光
    碟訊息，於95年11月25日（起訴書誤載為27日）下午4 時許
    ，經警持搜索票至上開處所內查獲，並當場扣得盜版影音光
    碟27片（含「大長今」2 套20片，「惡作劇之吻」7 片）、
    空白光碟34片、光碟棉套1 包，電腦主機（內含燒錄機）1
    台等物，始知上情。
二、案經采昌公司訴由內政部警政署保安警察第二總隊第一大隊
    第二中隊報告台灣士林地方法院檢察署檢察官偵查起訴及移
    送併案審理。
    理  由
一、上揭犯罪事實，業據被告乙○○迭於警詢、偵查及本院審理
    時坦承不諱，核與告訴代理人甲○○於警詢中指訴受侵害公
    司之著作權被侵害之情節相符。而「惡作劇之吻」、「大長
    今」、「火影忍者」等視聽光碟，分別係采昌公司、奇享公
    司、曼迪公司在臺灣地區享有專屬授權，並有發行、重製及
    散布等著作財產權之事實，亦有著作權證明文件、行政院新
    聞局錄影節目審查合格證明書、授權合約書、專屬授權書、
    版權授權書等附卷可稽；扣案之「大長今」20片、「惡作劇
    之吻」7 片均係未經授權，為重製告訴人著作權之盜版光碟
    ，亦經告訴代理人甲○○於警詢中指述在卷。此外，復有被
    告所拍賣盜版光碟之拍賣網站列印文件、被告使用之其妻劉
    佩如之郵局帳號00000000000000號帳戶存簿交易明細、郵寄
    「大長今」、「惡作劇之吻」盜版光碟之掛號函件執據、郵
    寄「火影忍者」盜版光碟之客戶匯款記錄、包裹封面、掛號
    函件收據、「露天」拍賣網站之「teresa_mouse」帳號之會
    員資料、IP位址及盜版視聽光碟27片（含「大長今」2 套20
    片，「惡作劇之吻」7 片）、空白光碟34片、光碟棉套1 包
    及電腦主機（內含燒錄機）1 台等扣案可證，足認被告前開
    自白與事實相符，堪予採信。本件事證明確，被告犯行洵堪
    認定，應予依法論科。
二、核被告乙○○所為，係犯著作權法第91條第2 項、第3 項之
    意圖銷售而擅自以重製於光碟之方法侵害他人之著作財產權
    罪。按著作權法第91條第2 項既係規定意圖銷售或出租而擅
    自重製他人著作，則按照低度行為吸收於高度行為之原則，
    其出賣散布重製他人著作之行為，當吸收於擅自重製行為之
    中，自應專依重製之規定處罰（最高法院92年度臺上字第14
    25號判決參照）。被告意圖散布而持有盜版光碟，並據以重
    製盜版光碟，進而為出售散布行為，其意圖散布而持有之低
    度行為，為其散布之高度行為所吸收；其出售散布之低度行
    為則應為重製盜版光碟片之高度行為所吸收，均不另論罪。
    又按刑事法若干犯罪行為態樣，本質上原具有反覆、延續實
    行之特徵，立法時既予特別歸類，定為犯罪構成要件之行為
    要素，則行為人基於概括之犯意，在密切接近之一定時、地
    持續實行之複次行為，倘依社會通念，於客觀上認為符合一
    個反覆、延續性之行為觀念者，於刑法評價上，即應僅成立
    一罪，俾免有重複評價、刑度超過罪責與不法內涵之疑慮；
    學理上所稱「集合犯」之職業性、營業性或收集性等具有重
    複特質之犯罪均屬之，例如經營、從事業務、收集、販賣、
    製造、散布等行為概念者是（最高法院95年度台上字第1079
    號判決參照）。查本件被告意圖銷售而重製盜版光碟之行為
    ，係在密切接近之一定時、地，以相同之方式持續進行，未
    曾間斷，是此重製盜版光碟之犯行，即具有反覆、延續實行
    之特徵，從而在行為概念上，縱有多次重製之舉措，仍應評
    價認係包括一罪之集合犯而論以一罪。又被告以同一重製行
    為，侵害多數著作權人之法益，為想像競合犯，應依刑法第
    55條規定，從一重處斷。另公訴人起訴事實雖未敘及被告重
    製「火影忍者」之盜版光碟犯行，然檢察官就犯罪事實之一
    部起訴者，其效力及於全部，被告之重製「火影忍者」之盜
    版光碟犯行，業經檢察官移送併案審理，且與公訴人起訴之
    犯罪事實既具有想像競合、集合犯之一罪關係，依審判不可
    分之原則，應為起訴效力所及，本院自應併予審究。爰審酌
    被告欠缺尊重智慧財產權觀念，為圖私利，致告訴人之著作
    財產權受有損害，惟犯後坦承犯行，已知悔悟，並與告訴人
    達成民事和解等一切情狀，量處如主文所示之刑。末查，被
    告前未曾因故意犯罪受有期徒刑以上刑之宣告，此有台灣高
    等法院被告前案紀錄表可稽，其因一時失慮，致罹刑典，犯
    後頗具悔意，且已與告訴人達成和解，賠償所受損害，本院
    認被告經此刑之宣告，當知所警惕而無再犯之虞，本院因認
    暫不執行其刑為當，予以宣告緩刑3 年，用啟自新。
三、扣案之盜版影音光碟27片（含「大長今」2 套20片，「惡作
    劇之吻」7 片）、空白光碟34片、光碟棉套1 包，電腦主機
    （內含燒錄機）1 台，為被告所有犯著作權法第91條第2 項
    、第3項 之罪所用之物，業據其供承在卷，均應依著作權法
    第98條之規定宣告沒收之。
據上論斷，應依刑事訴訟法第273 條之1 第1 項、第299 條第1
項前段，著作權法第91條第2 項、第3 項、第98條，刑法第11條
、第55條、第74條第1 項第1 款，判決如主文。
本案經檢察官邱智宏到庭執行職務。
中　　華　　民　　國　　96　　年　　6 　　月　　7 　　日
                  刑事第七庭法  官  王俊雄
以上正本證明與原本無異。
如不服本判決，應於判決送達後10日內，向本院提出上訴狀。
                            書記官  林靜枝
中　　華　　民　　國　　96　　年　　6 　　月　　11　　日
附錄本案論罪科刑法條之依據：
著作權法第91條第2 項：
意圖銷售或出租而擅自以重製之方法侵害他人之著作財產權者，
處6 月以上5 年以下有期徒刑，得併科新臺幣20萬元以上2 百萬
元以下罰金。
著作權法第91條第3 項：
以重製於光碟之方法犯前項之罪者，處6 月以上5 年以下有期徒
刑，得併科新臺幣50萬元以上5 百萬元以下罰金。
